【裁判字號】    89,易,471
【裁判日期】    890616
【裁判案由】    毒品危害防制條例
【裁判全文】
臺灣嘉義地方法院刑事判決                          八十九年度易字第四七一號
    公  訴  人  臺灣嘉義地方法院檢察署檢察官
    被      告  甲○○
右列被告因毒品危害防制條例案件，經檢察官提起公訴（八十九年度毒偵字第六０七
號），本院判決如左：
    主  文
甲○○施用第二級毒品，累犯，處有期徒刑壹年。
    事  實
一、甲○○前因竊盜罪，經法院判處有期徒刑七月確定，又因違反麻醉藥品管理條例
    案件，經法院判處有期徒刑四月確定，定應執行刑有期徒刑九月，於民國八十六
    年五月七日假釋中付保護管束執行完畢。又因施用毒品案件，經送觀察、勒戒後
    ，認無繼續施用毒品之傾向，經台灣嘉義地方法院檢察署檢察官於八十七年八月
    十日以八十七年度偵字第三四四三號處分不起訴確定在案。又因施用毒品案件，
    經強制戒治後，停止強制戒治並交付保護管束期滿，由同署檢察官於八十九年二
    月十日以八十九年度戒偵字第二七號處分不起訴確定在案。詎仍不知悔改，復於
    八十九年二月二十九日前四日內之某時，在不詳地點施用第二級毒品安非他命一
    次，為警於八十九年二月二十九日另案查獲，採尿送驗後查悉上情。
二、案經嘉義縣警察局中埔分局報請台灣嘉義地方法院檢察署檢察官偵查起訴。
    理  由
一、訊據被告甲○○矢口否認有何施用第二級毒品安非他命之犯行，辯稱：過年時生
    病，有到藥房買感冒藥吃所致，不知為何尿液呈甲基安非他命陽性反應云云。經
    查，被告之尿液經採集送驗後呈甲基安非他命陽性反應，有代號與真實姓名對照
    表、嘉義縣衛生局煙毒尿液檢驗單、法務部調查局檢驗通知書各一紙在卷可稽。
    被告以前開情詞置辯，諉無可採。又被告曾因施用毒品案件，經送觀察、勒戒後
    ，認無繼續施用毒品之傾向，經台灣嘉義地方法院檢察署檢察官於八十七年八月
    十日以八十七年度偵字第三四四三號處分不起訴確定在案。又因施用毒品案件，
    經強制戒治後，停止強制戒治並交付保護管束期滿，由同署檢察官於八十九年二
    月十日以八十九年度戒偵字第二七號處分不起訴確定在案，有上揭二件不起訴處
    分書在卷可憑。本件事證明確，被告三犯毒品危害防制條例第十條第二項之罪，
    可堪認定。
二、核被告所為，係犯毒品危害防制條例第十條第二項之罪。又被告前因竊盜罪，經
    法院判處有期徒刑七月確定，又因違反麻醉藥品管理條例案件，經法院判處有期
    徒刑四月確定，定應執行刑九月，於民國八十六年五月七日假釋中付保護管束執
    行完畢，有台灣高等法院被告全國前案紀錄表、台灣嘉義地方法院檢察署刑案資
    料查註紀錄表在卷可查，五年以內再犯本件有期徒刑以上之罪，為累犯，應依法
    加重其刑。又公訴人認被告係五年內再犯毒品危害防制條例第十條第二項之罪，
    容有未洽，併予敘明。爰審酌被告之品性、犯罪之動機、目的、所生之危害及犯
    罪後之態度等一切情狀，量處如主文所示之刑，以示儆懲。
三、據上論斷，應依刑事訴訟法第二百九十九條第一項前段，毒品危害防制條例第十
    條第二項，刑法第十一條段、第四十七條，判決如主文。
本案經檢察官游悅晨到庭執行職務
中    華    民    國      八十九      年      六      月      十六      日
                                      臺灣嘉義地方法院刑事第一庭
                                          法  官  洪  秀  一
如不服本判決，應於判決送達後十日內，向本院提出上訴狀。
右正本證明與原本無異。
中    華    民    國      八十九      年      六      月      十六      日
                                          書記官  陳  湘  蓉
附錄法條：
毒品危害防制條例第十條第二項
施用第二級毒品者，處三年以下有期徒刑。


司法院資訊處製作；財團法人民間司法改革基金會備份。
